高雄高等行政法院判決
111年度交上字第1號
上  訴  人  林淑錦                                     

被 上訴 人  臺北市交通事件裁決所


代  表  人  蘇福智              
上列當事人間交通裁決事件，上訴人對於中華民國110年11月4日
臺灣臺南地方法院110年度交更一字第4號行政訴訟判決，提起上
訴，本院判決如下：
　　主  文
一、上訴駁回。
二、上訴審訴訟費用新臺幣750元由上訴人負擔。
　　理  由
一、爭訟概要：
    上訴人於民國108年10月31日17時38分許，駕駛車牌號碼000
    -000號普通輕型機車（下稱系爭機車），行經臺南市東區東
    寧路與勝利路口（下稱系爭路口），因有「駕車行經有燈光
    號誌管制之交岔路口紅燈右轉」之違規行為，經臺南市政府
    警察局第一分局（下稱舉發單位）東寧派出所員警製單舉發
    。嗣上訴人向被上訴人提出申訴，被上訴人請舉發單位調查
    結果，仍認上訴人前揭違規事證明確，乃依道路交通管理處
    罰條例（下稱處罰條例）第53條第2項及第63條第1項第3款
    規定，於109年11月6日開立北市裁催字第22-SX1081697號違
    反道路交通管理事件裁決書（下稱原處分），裁處上訴人罰
    鍰新臺幣（下同）900元，並記違規點數3點。上訴人不服，
    提起行政訴訟，前經臺灣臺南地方法院（下稱原審法院）以
    109年度交字第191號行政訴訟判決撤銷原處分；被上訴人不
    服，提起上訴，經本院110年度交上字第50號判決廢棄上開
    判決並發回原審法院，嗣經原審法院以110年度交更一字第4
    號行政訴訟判決（下稱原判決）駁回上訴人之訴，上訴人仍
    有不服，遂提起本件上訴。
二、上訴人起訴主張及訴之聲明、被上訴人於原審之答辯及聲明
    、原判決理由，均引用原判決書所載。
三、上訴意旨：
　㈠上訴人當天是勝利路口燈號轉為綠燈才右轉，警員違背事實
    一意填寫舉發單，上訴人認舉發單與事實不符並未簽名。上
    訴人與警員既有爭執，拒絕簽名舉發單，而系爭路口設有監
    視器，警員即應保留路口監視器影像，以證其所見為真，但
    其卻任令影響消除而無以舉證以實其說，徒以單方面說詞強
    指上訴人紅燈右轉，實屬不當，更可證明警員舉發單填寫錯
    誤的事實。
  ㈡警員無證據即不得推定上訴人紅燈右轉，其填寫舉發單錯誤
    ，而被上訴人所為原處分依行政訴訟法第9條、第4條第2項
    規定，以違法論，均應予以撤銷。原判決不適用行政訴訟法
    第135條第1項、第243條第1項規定，所為裁判違背法令，應
    予廢棄。　　
四、本院之判斷：
　㈠應適用法令：　　　　　
  1.處罰條例
  ⑴第53條：「（第1項）汽車駕駛人，行經有燈光號誌管制之交
    岔路口闖紅燈者，處新臺幣1,800元以上5,400元以下罰鍰。
    （第2項）前項紅燈右轉行為者，處新臺幣600元以上1,800
    元以下罰鍰。」
　⑵第63條第1項第3款：「汽車駕駛人有下列各款所列條款之一
    者，除依原條款處罰鍰外，並予記點：……三、有……第53條……
    情形之一者，各記違規點數3點。」
　2.道路交通安全規則第102條第1項第1款：「汽車行駛至交岔
    路口，其行進、轉彎，應依下列規定：一、應遵守燈光號誌
    或交通指揮人員之指揮，遇有交通指揮人員指揮與燈光號誌
    並用時，以交通指揮人員之指揮為準。」
　㈡經核原判決駁回上訴人於原審之訴，並無違誤，茲就上訴意
    旨再予論述如下：
　1.按本院就交通裁決事件之上訴為法律審，應以地方法院交通
    裁決事件判決確定之事實為判決基礎，此觀行政訴訟法第23
    7條之9第2項準用第236條之2第3項、第254條第1項規定甚明
    。又認定事實為事實審之職權，而證據之證明力如何或如何
    調查事實，事實審法院有衡情斟酌之權，苟已斟酌全辯論意
    旨及調查證據之結果，並未違背論理法則、經驗法則或證據
    法則，即不能指為違法。縱其證據之取捨與當事人所希冀者
    不同，致其事實之認定異於該當事人之主張者，亦不得謂為
    原判決有違背法令。　
　2.查上訴人於爭訟概要欄所載時地，確有駕駛系爭機車紅燈右
    轉之交通違規行為，經舉發單位員警親眼目睹屬實，而攔停
    舉發並經被上訴人以原處分予以裁罰等節，為原審審酌原處
    分、舉發單、舉發單位109年12月23日南市警一交字第10906
    65972號函、員警舉發交通違規申訴案件答辯書（第1次、第
    2次）、舉發違反道路交通管理事件查詢單及勤務分配表、
    機車車籍查詢、駕駛人基本資料、舉發單位110年4月15日南
    市警一交字第1100189468號函暨黏貼照片8幀等調查證據之
    結果所確定之事實，核與卷證相符。原審復依職權傳訊舉發
    員警蔣群螢到庭證述上訴人違規過程及舉發員警攔查經過，
    並於理由中敘明：「汽車駕駛人經執行交通勤務之警員目測
    有闖紅燈之違規情事，但因當場不能或不宜攔截製單舉發時
    ，尚且容許該稽查人員逕行舉發，則依舉重明輕之法理，稽
    查人員於目測汽車駕駛人違規之際，逕為當場攔截製單舉發
    ，亦當為合法之處置，而不以提出攝影或錄影資料等事證為
    必要」「就證人蔣群螢上開證述內容，證人於東寧路與勝利
    路路口處執行守望勤務，證人就Google街景圖指出其站立位
    置，係位於東寧路往西車道距離路口約兩三間店面之位置處
    ，就該距離及角度尚得目視勝利路臺南一中側之號誌，故證
    人稱其可看到勝利路與東寧路之號誌，並非無據。又證人清
    楚描述當天原告行駛過程為勝利路往北左轉及勝利路當時燈
    號為紅燈，且東寧路往西車輛都已經在行駛之狀態，以及攔
    停舉發過程，原告以紅燈為什麼不能右轉等情與其發生爭執
    過程等細節，足徵證人對原告本件違規行為印象深刻且記憶
    猶新，參以原告當庭就證人之證述內容僅能空言攻訐其證述
    不可信外，亦多次稱紅燈應該可以右轉且不影響交通等語，
    已足認定原告至今仍對圓形紅燈燈號係『除例外有標誌、標
    線指示可得右轉外，其餘均禁止通行，不得超越停止線或進
    入路口。』之行駛規定尚有嚴重誤解，亦可認定原告於違規
    當下是有紅燈右轉之違規行為無訛。」進而認定上訴人駕駛
    系爭機車於系爭路口，確有紅燈右轉之違規行為，經舉發員
    警當場目睹攔查無誤，業已敘明其證據取捨及得心證之理由
    ，其事實認定亦無違背經驗法則、論理法則之情事。依前揭
    說明，縱原審證據之取捨與上訴人所希冀者不同，致其事實
    之認定異於上訴人之主張，仍不得謂為原判決有違背法令之
    情形。上訴人前揭上訴理由，無非係重申一己之法律上歧異
    之見解，指摘原判決違背法令，或對原判決業已論駁之理由
    以及就原審取捨證據、認定事實之職權行使事項，再加爭執
    ，指摘原判決適用法規不當，自不可採。綜上，原判決駁回
    上訴人於原審之訴，其認事用法核無違誤，並無判決違背法
    令之情形，上訴論旨求予廢棄，為無理由，應予駁回。
五、結論：上訴無理由。
中　　華　　民　　國　　111 　年　　1 　　月　　26　　日
             高雄高等行政法院第二庭
                         審判長法官  李　協　明
                               法官  廖　建　彥
                               法官  林　韋　岑
以上正本係照原本作成。
不得上訴。
中　　華　　民　　國　　111 　年　　1 　　月　　26　　日
                             書記官　陳  嬿  如